臺灣臺南地方法院民事裁定
111年度家護字第1285號
聲  請  人  臺南市政府  設臺南市○○區○○路0段0號6樓
法定代理人  黃偉哲    



代  理  人  張峻暐    
            黃靖棻    
被  害  人  乙○○   

相  對  人  丙○○   
            甲○○   
上列聲請人聲請對相對人核發暫時保護令事件，經本院以111年
度司暫家護字第183號准許核發在案，視為已有通常保護令之聲
請，本院裁定如下：
    主      文
聲請駁回。
    理      由
一、按聲請保護令之程式或要件有欠缺者，法院應以裁定駁回之
    ；但其情形可以補正者，應定期間先命補正，家庭暴力防治
    法第13條第1項定有明文。又按法院於審理通常保護令事件
    終結後，認有家庭暴力之事實且有必要者，應依聲請或依職
    權核發一款或數款之通常保護令，家庭暴力防治法第14條固
    有明文，惟該條規定核發通常保護令之要件，須經法院審理
    後認有家庭暴力之事實及有核發通常保護令之必要等二要件
    ，方足當之；若法院審理之結果，認定並無家庭暴力之事實
    ，或雖有家庭暴力事實但無核發必要者，法院均應駁回聲請
    。
二、本件聲請意旨略以：相對人丙○○與被害人乙○○為父子關係，
    相對人甲○○則為被害人之繼母。被害人於民國111年6 月27
    日經學校送至新樓醫院就醫後，發現身上多處新舊瘀傷，經
    血液檢查，被害人之肌肉酵素、肝指數、白血球指數等指標
    數值均異常，經Ｘ光片與超音波檢查，發現被害人背後肋骨
    有兩處骨折、脊椎尾端有一處不明顯骨裂，醫師評估骨折與
    骨裂皆為外力撞擊所致，同日晚間因發現被害人肝臟有破裂
    狀況，而留院治療，為此爰依家庭暴力防治法之規定，聲請
    核發通常保護令等語。
三、相對人部分：
（一）相對人丙○○辯以：當日其在外面工作，被害人所受傷勢與
      其無關，其也是臨時被叫去醫院等語。
（二）相對人甲○○辯以：被害人是自己從樓梯摔下來受傷等語。
四、經查：
（一）本件聲請人主張丙○○、甲○○分別為被害人之父親及繼母等
      情，有戶籍資料在卷可參，是相對人丙○○、甲○○與被害人
      均屬家庭暴力防治法所稱之家庭成員，而有家庭暴力防治
      法之適用，且聲請人依家庭暴力防治法第10條第2項為被
      害人聲請通常保護令，亦屬有據，均合先敘明。
（二）本件聲請人主張被害人受有相對人為家庭暴力等語，固據
      其提出新樓醫院受理家庭暴力事件驗傷診斷書影本及被害
      人受傷照片為證，然因上開驗傷診斷書僅記載被害人受有
      傷害，且聲請人於聲請時亦未指明相對人2人對被害人為
      家庭暴力之具體事實，而經本院命聲請人應提出書狀指明
      相對人丙○○、甲○○2人分別對被害人為家庭暴力之事實（
      應包含具體時間、地點及侵害態樣），然除聲請人未補正
      上開事項外，且因相對人2人否認上開驗傷診斷書所載之
      被害人傷害為其等所為，佐以聲請人除上開驗傷診斷書外
      ，即無法提出其他事證，以證明被害人所受傷害確係因相
      對人2人對其施以暴力所致，故本件自無從逕為不利相對
      人丙○○、甲○○之認定。
（三）綜上所述，本件依調查證據所得，聲請人既無法證明其所
      提出之驗傷證明所載之被害人所受傷害，係因相對人丙○○
      、甲○○對被害人實施家庭暴力而來，是聲請人聲請核發保
      護令，於法即有未合，不應准許。
中　　華　　民　　國　　111 　年　　10　　月　　25　　日
                      家事法庭    法  官  楊佳祥
上為正本係照原本作成。
如不服本裁定，應於裁定送達後10日內向本院提出抗告狀。
本院前所核發之111年度司暫家護字第183號暫時保護令，自本裁
定後失其效力。
中　　華　　民　　國　　111 　年　　10　　月　　25　　日
                                  書記官  許哲萍